臺灣宜蘭地方法院刑事判決　　　　　　　　　　　　　　九十三年度易字第六四號
　　公　訴　人　臺灣宜蘭地方法院檢察署檢察官
　　被　　　告　甲○○
右列被告因毒品危害防制條例案件，經檢察官提起公訴（九十二年度毒偵字第八一七
號、第八四六號、第九三九號 )，及併案審理（九十三年毒偵字第二０六號、第二六
七號），被告就被訴事實為有罪之陳述，本院合議庭裁定由受命法官獨任逕以簡式審
判程序判決如左：
    主  文
甲○○連續施用第二級毒品，累犯，處有期徒刑拾月。扣案之第二級毒品安非他命（
合計淨重參點壹柒公克，空包裝總重壹點壹伍公克）沒收銷燬之。
    事  實
一、甲○○前因施用案件，經觀察、勒戒後，認無繼續施用毒品之傾向，業經台灣宜
    蘭地方法院檢察署檢察官於民國八十八年十月二十二日以八十八年度毒偵字第五
    九號、第二一三號為不起訴處分確定，復因施用第二級毒品案件，經送觀察勒戒
    認有繼續施用毒品之傾向，由同署檢察官以八十九年毒偵緝字第九七號、八十九
    年毒偵字第七四六號聲請簡易判決處刑，經本院以八十九年羅簡字第一三二號判
    處有期徒刑五月確定，再因施用第二級毒品案件，經同署檢察官以九十年毒偵字
    第四三二號、第七八三號提起公訴，由本院以九十年易字第三六一號判處有期徒
    刑六月確定，甫於九十一年十月廿二日因縮刑期滿執行完畢。竟仍不知悔改，復
    基於施用第二級毒品安非他命之概括犯意，自九十二年十月六日中午起至九十三
    年三月十八日晚上止，先後在宜蘭縣羅東鎮及宜蘭市其不詳友人住處，連續施用
    第二級毒品安非他命多次，嗣經警先於九十二年十月八日晚上七時十分許，在宜
    蘭縣羅東鎮○○路六十五號其住處查獲，並扣得毒品安非他命（合計淨重三．一
    七公克，空包裝總重一．一五公克），復於九十二年十月二十日凌晨零時三十分
    許，在宜蘭縣羅東鎮○○路與中正街口查獲，又於九十三年一月十六日下午一時
    二十分許，在宜蘭縣羅東鎮○○路段查獲，再於九十三年三月十九日凌晨二時許
    ，在宜蘭縣宜蘭市○○路五二五巷四十二弄查獲。
二、案經宜蘭縣警察局羅東分局報告台灣宜蘭地方法院檢察署檢察官偵查起訴及併案
    審理。
    理  由
一、右揭事實，業據被告於本院調查時坦承不諱，且被告先後為警查獲所採之尿液經
    送慈濟大學濫用藥物檢驗中心檢驗結果，均有毒品安非他命之陽性反應，有該中
    心出具之檢驗報告四紙附卷可資佐證，此外復有毒品安非他命（合計淨重三．一
    七公克，空包裝總重一．一五公克）扣案可佐，本件事證明確，被告犯嫌洵堪認
    定。
二、核被告所為，係犯毒品危害防制條例第十條第二項之施用第二級毒品罪。其持有
    第二級毒品安非他命之低度行為，為施用之高度行為所吸收，不另論罪，又其多
    次施用第二級毒品安非他命，犯罪構成要件相同，顯係基於概括犯意為之，應依
    連續犯論處，加重其刑。又被告前有事實欄所指之犯罪科刑及執行情形，有臺灣
    高等法院被告全國前案紀錄表在卷可查，其於有期徒刑執行完畢五年內，再犯有
    期徒刑以上之本罪，為累犯，應依法加重其刑，並依法遞加重之。爰審酌被告多
    次施用安非他命之犯罪動機、目的、手段、且並未危害他人等犯罪一切情狀，量
    處如主文所示之刑。又扣案之結晶經檢驗結果均含第二級第89項毒品甲基安非他
    命成份，有法務部調查局九十二年十二月二十四日調科壹字第０九二六二九四０
    九七０號鑑驗通知書一紙在卷可查，爰依毒品危害防制條例第十八條第一項前段
    之規定，不問屬於犯人與否，諭知沒收銷燬之。
三、右揭事實起訴書雖僅論列被告於九十二年十月八日晚上時十五分許往前回溯七十
    二小時內某時及九十二年十月二十日凌晨一時三十分許往前回溯七十二小時內某
    時，在在不詳地點，分別施用安非他命各一次，餘則未予論列，惟右揭事實起訴
    書未予論列部分，與起訴書已論列部分，有連續犯裁判上一罪之關係，為起訴效
    力所及，本院自得併予審究之，併予敘明。
四、按連續犯須基於概括之犯意，連續數行為而犯同一罪名，所請同一罪名，指構成
    要件相同之罪名而言，業據大法官釋字第一百五十二號解釋在案。查海洛因與安
    非他命分屬毒品危害防制條例所列管之第一、二級毒品，二者施用之感覺及藥效
    均有顯著之不同。本件公訴人起訴被告連續施用第二級毒品，併案九十三年毒偵
    字第二六七號關於被告施用第一級毒品之犯行，與起訴部分顯然不屬構成要件相
    同之罪名，而不具連續犯裁判上一罪之關係，是併案九十三年毒偵字第二六七號
    關於被告施用第一級毒品之犯行，應退回檢察官另行處理，併予敘明。
據上論斷，應依刑事訴訟法第第二百九十九條第一項前段、第二百七十三條之一第一
項，毒品危害防制條例第十條第二項、第十八條第一項前段，刑法第十一條前段、第
五十六條、第四十七條，判決如主文。
本案經檢察官張鳳清到庭執行職務。
中    華    民    國      九十三      年      五      月      三十一    日
                                      臺灣宜蘭地方法院刑事第三庭
                                          法  官  林  楨  森
右正本證明與原本無異。
如不服本判決，應於判決送達後十日內向本院提出上訴狀( 應附繕本 )。
                                          書記官  謝  佩  欣
中    華    民    國      九十三      年      六      月      一        日
附錄法條：
毒品危害防制條例第十條第二項
施用第一級毒品者，處六月以上五年以下有期徒刑。
施用第二級毒品者，處三年以下有期徒刑。
